臺灣桃園地方法院小額民事判決   
111年度桃小字第1068號
原告  吳融鈞
被告  邱奕煌
上列當事人間損害賠償(交通)事件，本院於民國111年7月6日言
詞辯論終結，判決如下：
    主  文
被告應給付原告新臺幣壹萬壹仟零捌拾壹元，及自民國一百一十
一年六月三日起至清償日止，按年息百分之五計算之利息。
原告其餘之訴駁回。
訴訟費用新臺幣壹仟元由被告負擔新臺幣捌佰元，餘由原告負擔
。
本判決第一項得假執行。
    事實及理由
一、被告經合法通知，未於言詞辯論期日到場，核無民事訴訟法
    第386條各款所列情形，爰依同法第436條之23準用第436條
    第2項適用同法第385條第1項規定，依原告聲請，由其一造
    辯論而為判決。
二、原告主張：被告於民國110年11月29日下午，駕駛車號000-0
    000租賃小貨車（下稱肇事車輛）沿桃園市桃園區春日路往
    南崁方向行駛，行經該路1352巷口時，疏未注意車前狀況，
    自後追撞伊所有車號000-0000營業小客車（下稱系爭車輛）
    ，致系爭車輛受損，伊因此受有修復費新臺幣（下同）9,60
    1元及修復期間3日無法工作之營業損失4,500元等損害，爰
    依侵權行為法律關係提起本訴等語。訴之聲明：被告應給付
    原告14,101元，及自起訴狀繕本送達翌日起至清償日止，按
    年息5%計算之利息。
三、被告未於言詞辯論期日到場，亦未提出書狀為聲明或陳述。
四、按因故意或過失，不法侵害他人之權利者，負損害賠償責任
    ；汽車、機車或其他非依軌道行駛之動力車輛，在使用中加
    損害於他人者，駕駛人應賠償因此所生之損害，民法第184
    條第1項前段、第191條之2前段分別定有明文。次按汽車行
    駛時，駕駛人應注意車前狀況及兩車並行之間隔，並隨時採
    取必要之安全措施，道路交通安全規則第94條第3項前段亦
    有明定。經查，原告主張被告於上開時地駕駛肇事車輛，因
    未注意車前狀況之過失，自後追撞系爭車輛致系爭車輛受損
    等情，業據提出道路交通事故當事人登記聯單、現場圖、行
    車執照及估價單等件為佐，並經本院向桃園市政府警察局交
    通警察大隊調取本件事故調查卷宗核閱無訛，且被告已於相
    當時期受合法通知，而未於言詞辯論期日到場，復未提出書
    狀以為爭執，依民事訴訟法第436條之23、第436條第2項、
    第280條第3項前段準用同條第1項之規定，應視同自認，堪
    信原告之主張屬實。則原告主張被告應負侵權行為損害賠償
    責任，自屬有據。茲將原告得請求之損害論述如下：
　㈠系爭車輛修復費：按不法毀損他人之物者，被害人得請求賠
    償其物因毀損所減少之價額，民法第196條定有明文。又依
    上開規定請求賠償物被毀損所減少之價額，得以修復費用為
    估定之標準，但以必要者為限（例如：修理材料以新品換舊
    品，應予折舊），最高法院77年度第9次民事庭會議決議可
    資參照。查依上開估價單所示，系爭車輛修復費包含零件4,
    550元及工資5,051元，惟依前揭說明，系爭車輛之修復既以
    新零件更換被毀損之舊零件，自應將零件折舊部分予以扣除
    。另依行政院所頒固定資產耐用年數表及固定資產折舊率之
    規定，運輸業用客車、貨車之耐用年數為4 年，依定率遞減
    法每年折舊1000分之438。而系爭車輛為營業小客車，屬運
    輸業用客車，且出廠日係109年1月，有行車執照可參，系爭
    車輛至本件事故發生之110年11月29日止已使用1年11月，則
    揆諸上開折舊規定，前開零件費折舊後之金額應為1,530元
    （計算式如附表），加計工資5,051元，系爭車輛回復原狀
    之必要修復費應為6,581元。
　㈡營業損失：按損害賠償，除法律另有規定或契約另有訂定外
    ，應以填補債權人所受損害及所失利益為限。依通常情形，
    或依已定之計劃、設備或其他特別情事，可得預期之利益，
    視為所失利益，民法第216條定有明文。經查，系爭車輛為
    營業小客車，原告則為計程車駕駛並以駕駛系爭車輛為業，
    且系爭車輛維修期間為3日等情，有系爭車輛行車執照及車
    輛照片可佐，被告對此亦未爭執，堪認屬實。另參以卷附之
    桃園市計程車客運商業同業公會函覆略以：本市計程車扣除
    成本後之每日營業收入淨額約為1,843.5元等語，則原告主
    張3日營業損失為4,500元，即屬有據。
五、末按給付無確定期限者，債務人於債權人得請求給付時，經
    其催告而未為給付，自受催告時起，負遲延責任。其經債權
    人起訴而送達訴狀，或依督促程序送達支付命令，或為其他
    相類之行為者，與催告有同一之效力；又遲延之債務，以支
    付金錢為標的者，債權人得請求依法定利率計算之遲延利息
    ；而應付利息之債務，其利率未經約定，亦無法律可據者，
    週年利率為5%，民法第229條第2項、第233條第1項前段及第
    203條分別定有明文。本件原告對被告之損害賠償債權，係
    以支付金錢為標的，無確定期限，又未約定利息，則被告應
    自受催告時起，負遲延責任。是原告就上述得請求之金額11
    ,081元（6,581＋4,500），併請求自起訴狀繕本送達被告之
    翌日即111年6月3日起至清償日止，按年息5%計算之利息，
    同為有據。
六、綜上所述，原告依侵權行為法律關係，請求被告應給付原告
    11,081元，及自111年6月3日起至清償日止，按年息5%計算
    之利息，為有理由，應予准許，逾此部分，則無理由，應予
    駁回。又本件原告勝訴部分係依小額訴訟程序所為被告敗訴
    之判決，爰依民事訴訟法第436條之20規定，依職權宣告假
    執行。
七、訴訟費用負擔之依據：民事訴訟法第79條。並依同法第436
    條之19第1項之規定，確定訴訟費用之負擔如主文第3項所示
    。
中　　華　　民　　國　　111 　年　　7 　　月　　21　　日
                      桃園簡易庭  法  官  魏于傑
以上為正本係照原本作成。
如不服本判決，應於送達後20日內，向本院提出上訴狀並表明上
訴理由，如於本判決宣示後送達前提起上訴者，應於判決送達後
20日內補提上訴理由書（須附繕本）。
如委任律師提起上訴者，應一併繳納上訴審裁判費。   
中　　華　　民　　國　  111   年　  7 　　月　　22  　日
                              書記官  黃文琪
附錄：
一、民事訴訟法第436條之24第2項
    對於前項第一審裁判之上訴或抗告，非以其違背法令為理  
    由，不得為之。
二、民事訴訟法第436條之25
    上訴狀內應記載上訴理由，表明下列各款事項︰
      原判決所違背之法令及其具體內容。
      依訴訟資料可認為原判決有違背法令之具體事實。
三、民事訴訟法第471條第1項（依同法第436條之32第2項規定於
    小額事件之上訴程序準用之）
    上訴狀內未表明上訴理由者，上訴人應於提起上訴後二十日
    內，提出理由書於原第二審法院；未提出者，毋庸命其補  
    正，由原第二審法院以裁定駁回之。

附表
-----
折舊時間           金額
第1年折舊值        4,550×0.438=1,993
第1年折舊後價值    4,550-1,993=2,557
第2年折舊值        2,557×0.438×(11/12)=1,027
第2年折舊後價值    2,557-1,027=1,530